【裁判字號】    99,訴,167
【裁判日期】    991104
【裁判案由】    毒品危害防制條例
【裁判全文】
臺灣士林地方法院刑事判決               99年度訴字第167號
公  訴  人  臺灣士林地方法院檢察署檢察官
被      告  甲○○
選任辯護人  曾朝誠  律師
上列被告因違反毒品危害防制條例案件，經檢察官提起公訴（99
年度偵字第1583、2329號），本院判決如下：
    主  文
甲○○犯如附表編號一至二十罪名欄所示之罪，各處如附表編號
一至二十宣告刑欄所示之主刑及從刑。應執行有期徒刑拾貳年，
扣案門號0000000000號NOKIA廠牌行動電話壹支（含
SIM卡壹張）、MOTOROLA廠牌行動電話壹支（不含SIM卡）及未扣
案販賣第二級毒品甲基安非他命所得之財物新臺幣肆萬肆仟肆佰
元均沒收，犯罪所得部分如全部或一部不能沒收時，以其財產抵
償之。
    事  實
一、甲○○（所涉施用第二級毒品部分業經另案執行觀察勒戒完
    畢）明知甲基安非他命係毒品危害防制條例第2條第2項第2
    款所規範之第二級毒品，未經許可，不得擅自販賣，竟基於
    意圖營利而販賣第二級毒品甲基安非他命之犯意，以先向真
    實姓名、年籍均不詳、綽號「狗頭」之成年男子以不詳價格
    購入第二級毒品甲基安非他命再向買受者索取部分免費施用
    作為代價之方式從中營利，使用其申登之門號0000000000號
    SIM卡1張，插入其所有之NOKIA廠牌行動電話1支，作為聯絡
    工具，與附表編號1至9、12至20所示之人（渠等涉嫌施用第
    二級毒品甲基安非他命之犯行部分，均由檢察官另案偵辦）
    聯繫交易毒品之時間、地點、標的、數量及價格等事宜，相
    約於附表編號1至9、12至20所示時間、地點，以附表編號1
    至9、12至20所示之價格，賣出第二級毒品甲基安非他命予
    附表編號1至9、12至20所示之人，另使用綽號「狗頭」之人
    交付予其之門號0000000000號SIM卡1張，插入其所有之MOTO
    ROLA廠牌行動電話1支，作為聯絡工具，與王韋智聯繫交易
    毒品之時間、地點、標的、數量及價格等事宜，相約於附表
    編號10、11所示時間、地點，以附表編號10、11所示之價格
    ，賣出第二級毒品甲基安非他命予王韋智。嗣經警據報對上
    開門號實施通訊監察，於99年1月13日18時50分許，在臺北
    市○○區○○路15巷及磺溪街88巷口，搜索並查扣吸食器1
    組、第二級毒品甲基安非他命1包（毛重0.395公克、淨重
    0.145公克、驗餘淨重0.1448公克）、上開NOKIA廠牌行動電
    話（含門號0000000000號SIM卡1張）及上揭MOTOROLA廠牌行
    動電話（含門號0000000000號SIM卡1張）各1支，而查悉上
    情。
二、案經臺北縣政府警察局金山分局報告臺灣士林地方法院檢察
    署檢察官偵查起訴。
    理  由
一、證據能力之判斷：
  (一)查本件被告甲○○所為不利於己之陳述，並無出於強暴、
      脅迫、利誘、詐欺、疲勞訊問、違法羈押或其他不正之方
      法，亦非違反法定障礙事由經過期間不得訊問或告知義務
      之規定而為，依刑事訴訟法第156條第1項、第158條之2規
      定，應認均有證據能力。
  (二)本件資以認定被告犯罪事實之其他供述及非供述證據（詳
      見後述），檢察官、被告及其辯護人於本院調查證據時，
      均未於言詞辯論終結前聲明異議，本院審酌該等供述證據
      作成之情況，認為適當，且亦無其他違背法定程序而取證
      之情形，依刑事訴訟法第159條之5規定、第158條之4反面
      解釋，自有證據能力。
二、得心證之理由：
  (一)上開犯罪事實，業據被告坦承不諱（見本院99年度訴字第
      167號卷【下稱本院卷】第43-45、66-70頁），且附表編
      號1至9部分有證人江庭豪之證述（見99年度偵字第1583號
      卷第75-85、150-153、199-203頁）、門號0000000000號
      與證人江庭豪使用之門號0000000000號行動電話之通訊監
      察譯文（見99年度偵字第1583號卷第68、92-131頁）可參
      ；附表編號10至14部分有證人王韋智之證言（見99年度偵
      字第1583號卷第179-182、193-195頁）、門號0000000000
      號、門號0000000000號與證人王韋智使用之門號00000000
      00號行動電話之通訊監察譯文（見99年度偵字第1583號卷
      第183-189頁、99年度偵字第2329號卷第54-60頁）可佐；
      附表編號15至18部分有證人謝英垣之證述（見99年度偵字
      第1583號卷第205-208、216-219頁）、門號0000000000號
      與證人謝英垣持用之門號0000000000號行動電話之通訊監
      察譯文（見99年度偵字第1583號卷第209-213頁、99年度
      偵字第2329號卷第80-84頁）可憑；附表編號19、20部分
      有證人王佑辰之證言（見99年度偵字第1583號卷第175-
      177、227-230頁）、門號0000000000號與證人王佑辰持用
      之門號0000000000號行動電話之通訊監察譯文（見99年度
      偵字第2329號卷第28-33頁）可考，足認被告前開自白核
      與事實相符，堪以採信。
  (二)又查，依被告自承：「（你賣給江庭豪等四人有無得到什
      麼好處？有無賺到錢？）我拿起來自己吸食，我主要都是
      到他們家裡，他們會分我吸食」等語（見本院卷第69頁反
      面），足認其確有從中獲利；況販賣毒品因係違法行為，
      非可公然為之，亦無公定價格，容易分裝並增減份量，而
      每次買賣之價量，可能隨時依雙方關係深淺、資力、需求
      量及對行情之認知、來源是否充裕、查緝是否嚴緊、購買
      者被查獲時供述購買對象之可能風險之評估等，而異其標
      準，非可一概而論，從而販賣之利得，除行為人就販賣之
      價量俱臻明確供述外，委難察得實情，然販賣之人從價差
      或量差中牟利之方式雖異，其意圖營利之販賣行為則同一
      （最高法院96年度台上字第5400號判決可參），而衡諸近
      年來毒品之濫用，危害國民健康與社會安定日益嚴重，治
      安機關對於販賣毒品之犯罪行為，無不嚴加查緝，已使毒
      品不易取得且物稀價昂，衡情販毒者豈有甘冒被取締移送
      法辦判處重刑之危險而以原價轉讓毒品之理，是其販入之
      價格必較其出售之價格為低，而有從中賺取買賣價差牟利
      之意圖及事實，應屬合理認定；再觀諸上開通聯譯文顯示
      被告與附表編號1至20所示之人聯繫毒品交易事宜時，大
      多係特地相約一定時間趕赴指定地點交付毒品，佐以被告
      供稱：「（警方提示對你所持用之手機門號0000000000、
      0000000000通訊監察內容中編號3：98年12月23日21時34
      分30秒等8筆通話譯文通話對象0000000000之男子【即證
      人王韋智】，與你是何關係？...）這個男子叫偉志【確
      切資料我不知道】，他哥和他都有在吸食安非他命...
      偉志大我2-3歲」、「（警方提示對你所持用之手機門號
      0000000000通訊監察內容中編號5：98年12月23日19時34
      分10秒等19筆通話譯文通話對象0000000000名為王佑辰之
      男子，與你是何關係？...）他是我高中同學... 目前在
      淡水當兵，他放假時會找我拿藥，是我先幫他買，他再拿
      錢給我，其實我不太喜歡拿給他」、「（警方提示對你所
      持用之手機門號0000000000、0000000000通訊監察內容中
      編號6：98年12月25日22時53分33秒等4筆通話譯文通話對
      象0000000000之男子【即證人謝英垣】，與你是何關係？
      ...）我和他是朋友關係，他綽號叫阿原，本名我不知道
      」等語（見99年度偵字第1583號卷第28、29、30頁）、證
      人江庭豪證述：「（你與甲○○是何關係？甲○○年籍資
      料為何？你與他有何恩怨？你與他結識多久？）我和他是
      朋友關係，甲○○大概大我2-3歲，無恩怨，大概認識半
      年」等語（見99年度偵字第1583號卷第76-77頁）、證人
      王韋智證稱：「我跟甲○○只認識幾個月而已」等語（見
      99年度偵字第1583號卷第195頁）、證人謝英垣證述「（
      ... 該8筆通話是否為你與綽號伊凡之男子之通話？...）
      我和他是朋友關係，這是我和他的通話沒錯，我只知道他
      叫伊凡而已，其他的我就不知道了」、「（甲○○的職業
      ？）我不知道」等語（見99年度偵字第1583號卷第206、
      218頁），足見被告與證人江庭豪、王韋智、謝英垣均非
      熟識，被告亦不甚願意拿第二級毒品甲基安非他命予證人
      王佑辰，是衡以被告在無利可圖之情形下，豈有甘冒遭查
      緝之風險，在與自己非屬至親好友之人突然表明需要甲基
      安非他命後，即不計代價幫忙從中聯繫，向他人取貨後再
      專程依約送往相約之地點交付，卻完全未賺取任何代價之
      理，足證被告附表編號1至20所為均係基於營利之意圖而
      為販賣甲基安非他命之犯行甚明。
  (三)綜上，本件事證明確，被告上開犯行均堪認定，應依法論
      科。
三、新舊法比較及法律適用之說明：
    按法規之制定與法規之修正，如有特定生效日之必要者，依
    中央法規標準法第14條或第20條第2項準用第14條之規定，
    應分別特定其施行日期。法規制定或前次修正基於特殊因素
    所特定之施行日期，並不適用於日後修正或再次修正之條文
    。又法律之制定或修正，若未明定施行日期者，中央法規標
    準法雖未規定應自何時生效，然法律既經制定或修正並經總
    統公佈，自應依一般原則，自公佈日起算至第3日發生效力
    。92年7月9日修正公佈之毒品危害防制條例第36條規定：「
    本條例自公佈後6個月施行」，其立法理由謂：「 (一)依修
    正草案第2條第3項規定，法務部需會同衛生署成立審議委員
    會每3個月定期檢討調整毒品之分級及品項，而本次新增第4
    級毒品，有需要在新法施行前先經該審議會檢討後再調整公
    佈，爰預留6個月緩衝期，以利處理。(二)依本條例新修正
    之規定，有必要再訂定相關子法及修正相關法規，以配合本
    條例之施行，故亦有需要預留適當緩衝期，以利訂頒相關子
    法及相關法規之配合修正」，92年7月9日修正公佈之毒品危
    害防制條例第36條規定，顯係因應該次修正之需，始預留適
    當之緩衝期，故其後修正條文之施行日期尚難援引此一規定
    而為標準，若未明定施行日期者，自應依一般原則，自公佈
    日起算至第3日發生效力。經查，毒品危害防制條例第4、11
    、11之1、17、20、25條條文於98年5月20日經總統以華總一
    義字第09800125141號令修正公佈，依上開說明，修正條文
    應自公佈日起第3日即98年5月22日發生效力（司法院98年6
    月29日院台廳刑1字第0980014643號函可參）。本件被告甲
    ○○附表各編號所示販賣第二級毒品甲基安非他命之行為時
    間均在上開毒品危害防制條例修正條文生效後，揆諸前揭說
    明，自應適用被告行為時即修正後毒品危害防制條例第4條
    第2項之規定，不生新舊法比較之問題。
四、論罪科刑：
  (一)核被告甲○○附表編號1至20所為，均係犯毒品危害防制
      條例第4條第2項之販賣第二級毒品罪。起訴書就附表編號
      7交易之時間原載為「98年12月7日20時許」、就附表編號
      14交易之時間原載為「99年1月10日19時許」、就附表編
      號18交易之時間原載為「99年1月5日22時許」，均顯係誤
      載，惟公訴人於本院99年9月20日準備程序時，業已陳述
      、更正如附表編號7、14、18所示（見本院卷第43頁），
      是本院無庸再予更正；另起訴書就附表編號7之交易金額
      原載為新臺幣（下同）「2,500元」、就附表編號8交易之
      時間原載為「98年12月28日16時、17時許」，亦均顯為誤
      繕，爰分別更正如附表編號7、8所示，附此敘明。
  (二)被告販賣第二級毒品甲基安非他命前持有第二級毒品甲基
      安非他命之低度行為，均為販賣之高度行為所吸收，不另
      論罪。又按刑法於94年2月2日修正公布，於95年7月1日起
      施行，基於刑罰公平原則之考量，杜絕僥倖之犯罪心理，
      並避免易致鼓勵犯罪之誤解，修正後刑法已刪除第56條連
      續犯之規定，行為人反覆實行之犯罪行為茍係在刑法修正
      施行後者，因法律之修正已生阻斷連續犯之法律效果，除
      認應合於接續犯、繼續犯、集合犯等實質上一罪關係而以
      一罪論處外，基於一罪一罰之刑罰公平性，自應併合處罰
      ；所謂「集合犯」，係指立法者所制定之犯罪構成要件中
      ，本即預定有數個同種類行為而反覆實行之犯罪而言，故
      是否集合犯之判斷，客觀上自應斟酌法律規範之本來意涵
      、實現該犯罪目的之必要手段、社會生活經驗中該犯罪必
      然反覆實行之常態及社會通念等，主觀上則視其反覆實施
      之行為是否出於行為人之一個犯意，並秉持刑罰公平原則
      ，加以判斷之，而行為人多次販賣毒品之行為，未必皆出
      於行為人之一個犯意決定，故販賣毒品之罪，難認係集合
      犯之罪。又依刑法第56條修正理由之說明，謂「對繼續犯
      同一罪名之罪者，均適用連續犯之規定論處，不無鼓勵犯
      罪之嫌，亦使國家刑罰權之行使發生不合理之現象」、「
      基於連續犯原為數罪之本質及刑罰公平原則之考量，爰刪
      除有關連續犯之規定」等語，即係將本應各自獨立評價之
      數罪，回歸本來就應賦予複數法律效果之原貌，因此，就
      刑法修正施行後多次販賣毒品之犯行，採一罪一罰，始符
      合立法本旨（最高法院96年度台上字第7052號判決意旨可
      憑）。本件被告所為附表編號1至20所示各次販賣第二級
      毒品甲基安非他命之犯行，均係在刑法修正施行後所為，
      行為時間相異，難認係在密切接近之時、地，分數個舉動
      以接續或反覆施行之行為，與接續犯之概念非合，參酌上
      開所述，上開罪名，犯意各別，均應予以分論併罰。
  (三)再按犯毒品危害防制條例第4條至第8條、第10條或第11條
      之罪，供出毒品來源，因而查獲其他正犯或共犯者，減輕
      或免除其刑；犯第4條至第8條之罪於偵查及審判中均自白
      者，減輕其刑，修正後毒品危害防制條例第17條定有明文
      。又98年5月20日修正之毒品危害防制條例第17條，乃採
      行寬厚之刑事政策，修正原條文，擴大適用範圍，除於第
      1項規定供出毒品來源，因而查獲其他正犯或共犯者，減
      輕或免除其刑外，並增列第2項於偵查及審判中自白者，
      減輕其刑之規定，以鼓勵毒販自白認罪，開啟其自新之路
      ，本條項之規定，既為於偵查中及審判中均自白，而非於
      偵查中及審判中之每次陳述均自白，則被告在偵查中歷次
      陳述只要曾經自白（一次以上），且在審判中歷次陳述亦
      曾經自白（一次以上），解釋上即符合該條項之規定。再
      參酌貪污治罪條例第8條第2項規定在偵查中自白，亦認為
      只要被告在警詢（或調查局詢問）中，或在檢察官訊問中
      ，曾經有一次自白，即可依該條項減輕其刑，並不以在檢
      、警、調之歷次詢問中，全部自白為必要（最高法院98年
      度台上字第7231號判決可參）。查被告於本院審理中就附
      表編號1至20所載犯行全部自白不諱（見本院卷第66-70頁
      ），其於99年1月14日遭查獲當日偵訊時雖僅就內勤檢察
      官訊問之起訴書附表編號2、3、5、6、7、15部分表示坦
      承犯行（見99年度偵字第1583號卷第156-160頁），惟觀
      以被告於該日警詢時陳稱：「（... 你是否向江庭豪販賣
      毒品安非他命？...）... 我幫他拿了大概5次以上，是基
      於朋友才幫他拿的...。（通話內容所指... 為何？）都
      是指安非他命及安非他命的價格」、「（... 你販賣幾次
      毒品安非他命予名為王佑辰之男子？...）... 他放假時
      會找我拿藥，是我先幫他買，他再拿錢給我...。（通話
      內容中所指... 為何？）安非他命、購買安非他命之錢及
      數量」、「（通話對象0000000000之男子【即證人謝英垣
      】與你是何關係？... 你販賣幾次毒品安非他命予該男子
      ？）我和他是朋友關係，他綽號叫阿原... 我大概在12月
      25日22時左右把安非他命拿去賣給他...。（通話內容中
      所指... 為何？）買賣安非他命及購買安非他命之錢數」
      等語（見99年度偵字第1583號卷第25-26、29、30頁）、
      該次偵訊時供述：「（你有無販賣安非他命給門號為0000
      000000的偉志？）有，他住在新莊市○○路，他一次都會
      跟我拿一公克，有時候會跟我拿一千元」、「（是否承認
      販賣安非他命？）我承認」等語（見99年度偵字第1583號
      卷第159、160頁），甚且於當日羈押庭供稱：「（對於檢
      察官聲請羈押之犯罪嫌疑事實，有何意見？）我承認」、
      「（是否確有販賣第二級毒品安非他命？）我承認」等語
      （見本院99年度聲羈字第11號卷第6、9頁），對販賣第二
      級毒品甲基安非他命予證人江庭豪、王韋智、謝英垣、王
      佑辰之犯行均不否認，對當時唯一已於99年1月7日具結證
      述在卷之證人江庭豪所指販賣時、地、次數亦無辯解，該
      次偵訊僅係因針對檢察官所詢問確切販賣時、地一一回答
      ，致有漏未能就其餘犯罪事實表示認罪與否之情事，而檢
      察官於陸續傳訊證人江庭豪、王韋智、謝英垣、王佑辰確
      認起訴事實後，卻未再提訊被告，即行起訴，致被告於偵
      查中除查獲當日概括坦承犯行並針對檢察官指出具體犯罪
      時、地表示自白外，未能具體就其餘起訴書附表所列犯罪
      事實表示自白與否，若僅因被告於偵查中未曾就附表編號
      2、3、5、6、7、15以外之部分應訊而無從自白，即認不
      得適用毒品危害防制條例第17條第2項規定減輕其刑，則
      與該條鼓勵被告自白認罪，使該案件之刑事訴訟程序能儘
      早確定之立法目的不符，並將無法主動應訊進而喪失自白
      機會之不利益歸於偵查中屬於被動造之被告，顯失事理之
      平，是本院因認此情形於上開規定宜從寬解釋，認被告就
      附表各編號所載犯行於偵查中亦均有自白，分別依毒品危
      害防制條例第17條第2項規定各減輕其刑。至被告雖於偵
      查及本院審理中供出其第二級毒品甲基安非他命來源為綽
      號「狗頭」之成年男子及「洪國榮」之不明友人，惟渠等
      迄今未據查獲，有本院公務電話紀錄查詢表1紙在卷可考
      （見本院卷第73頁），難認符合毒品危害防制條例第17條
      第1項之規定，無從依該項規定減免其刑，附此敘明。
  (四)爰審酌被告明知第二級毒品甲基安非他命足以殘害人之身
      體健康，竟仍販賣予他人施用，危害社會治安及國民健康
      甚深，實有可議，惟犯後坦承犯行，顯有悔意，及其犯罪
      之動機、目的、手段、智識程度、販賣毒品之次數、重量
      、所得之利益等一切情狀，分別量處如附表編號1至20宣
      告刑欄所示之刑，再定其應執行刑如主文所示。至辯護人
      雖稱：被告無前科、有正當職業，請依刑法第59條規定酌
      減其刑等語，然於法而言，販賣毒品為法所不許，由情理
      言，毒品令人捨身敗家，毀人一生，被告當難諉為不知，
      而其甘冒重典，販賣甲基安非他命牟利，且次數非微，犯
      罪情節重大，不宜輕縱，難認有何顯可憫恕、認科以最低
      度刑仍嫌過重之情形，自難依刑法第59條規定酌減其刑，
      辯護人該部分之聲請，尚屬無據，亦此指明。
  (五)扣案物及犯罪所得之沒收：
    1.扣案NOKIA廠牌行動電話1支（含門號0000000000號SIM卡1
      張），係被告所有，持作附表編號1至9、12至20各次販賣
      第二級毒品甲基安非他命犯行所用之聯絡工具，另扣案MO
      TOROLA廠牌行動電話1支（不含門號0000000000號SIM卡，
      該部分詳後述），亦為被告所有，持作附表編號10、11販
      賣第二級毒品甲基安非他命犯行所用之聯絡工具等情，為
      被告陳明在卷（見本院卷第69頁反面），復有上開通訊監
      察譯文附卷可稽（見99年度偵字第1583號卷第68、92-131
      、183-189、209-213頁、99年度偵字第2329號卷第28-33
      、54-60、80-84頁），爰均依毒品危害防制條例第19條第
      1項之規定，分別於附表各次犯行中宣告沒收，且因已扣
      案，無全部或一部不能沒收之問題，故不另諭知如全部或
      一部不能沒收時應追徵其價額（最高法院96年度台上字第
      755號、第832號判決可憑）。至扣案門號0000000000號SI
      M卡1張，雖係被告持作附表編號10、11販賣第二級毒品甲
      基安非他命犯行所用之物，惟按SIM卡或USIM卡為行動電
      話門號使用介面，國內電信業者出租行動電話門號均附帶
      提供SIM卡或USIM卡為門號介面，於消費者申辦門號並開
      通上線時，即將該卡所有權移轉與消費者（最高法院97年
      度台上字第5854號判決意旨可憑），查該門號之申用人並
      非被告，有台灣大哥大資料查詢1紙附卷可稽（見本院卷
      第75頁），即該門號之SIM卡非被告所有之物，其性質上
      既亦非屬違禁物，尚乏沒收之依據，爰不宣告沒收，附此
      敘明。
    2.被告附表編號1至20販賣第二級毒品甲基安非他命所得財
      物共44,400元（各次販毒所得詳如附表所示），雖未經扣
      案，然因係犯罪所得之財物，均依毒品危害防制條例第19
      條第1項之規定，分別在附表編號1至20宣告刑欄各罪所受
      宣告之主刑下，併予宣告沒收之，如全部或一部不能沒收
      時，均以其財產抵償之。
    3.在被告車上所扣得之第二級毒品甲基安非他命1包（毛重
      0.395公克、淨重0.145公克、驗餘淨重0.1448公克），雖
      係第二級毒品，有交通部民用航空局航空醫務中心99年1
      月28日航藥鑑字第0990373號毒品鑑定書1紙在卷可考（見
      99年度偵字第1583號卷第240頁），惟依被告供稱係於查
      獲前2、3天購買供己施用等語（見本院卷第68頁），而卷
      內事證復查無此等毒品與本件附表所示被告販賣第二級毒
      品甲基安非他命之犯行有直接關連性，爰不另為沒收銷燬
      之諭知。另扣案吸食器1組，亦無證據證明與被告上開犯
      行有關，故不諭知沒收，附此敘明。
據上論斷，應依刑事訴訟法第299條第1項前段，毒品危害防制條
例第4條第2項、第17條第2項、第19條第1項，刑法第11條、第51
條第5款，判決如主文。
本案經檢察官江耀民到庭執行職務。
中    華    民    國    99    年    11    月    4    日
                  刑事第四庭審判長法  官  李育仁
                                  法  官  楊秀枝
                                  法  官  謝佳純
以上正本證明與原本無異。
如不服本判決應於收受判決後10日內向本院提出上訴書狀，並應
敘述具體理由；其未敘述上訴之理由者，應於上訴期間屆滿後20
日內向本院補提理由書（均須按他造當事人之人數附繕本），切
勿逕送上級法院。
                                  書記官  阮弘毅
中    華    民    國    99    年    11    月    4     日
附錄本件所犯法條全文：
毒品危害防制條例第4條
製造、運輸、販賣第一級毒品者，處死刑或無期徒刑；處無期徒
刑者，得併科新臺幣 2 千萬元以下罰金。
製造、運輸、販賣第二級毒品者，處無期徒刑或 7 年以上有期
徒刑，得併科新臺幣 1 千萬元以下罰金。
製造、運輸、販賣第三級毒品者，處 5 年以上有期徒刑，得併
科新臺幣 7 百萬元以下罰金。
製造、運輸、販賣第四級毒品者，處 3 年以上 10 年以下有期
徒刑，得併科新臺幣 3 百萬元以下罰金。
製造、運輸、販賣專供製造或施用毒品之器具者，處 1 年以上
7 年以下有期徒刑，得併科新臺幣 1 百萬元以下罰金。
前五項之未遂犯罰之。
附表：
┌──┬───┬────┬─────┬──────┬────┬───────────────┐
│編號│買受人│交易時間│ 交易地點 │交易標的、價│  罪名  │     宣  告  刑               │
│    │      │        │          │格及數量    │        │                              │
├──┼───┼────┼─────┼──────┼────┼───────────────┤
│ 1  │江庭豪│98年11月│臺北市下洲│新臺幣（下同│販賣第二│處有期徒刑參年拾月，扣案門號○│
│    │      │18日14時│美快速道路│）2,800元， │級毒品罪│000000000號NOKIA廠牌 │
│    │      │許      │旁磁磚店前│甲基安非他命│        │行動電話壹支（含SIM卡壹張）及 │
│    │      │        │          │1公克       │        │未扣案販賣第二級毒品甲基安非他│
│    │      │        │          │            │        │命所得之財物新臺幣貳仟捌佰元均│
│    │      │        │          │            │        │沒收，犯罪所得部分，如全部或一│
│    │      │        │          │            │        │部不能沒收時，以其財產抵償之。│
├──┼───┼────┼─────┼──────┼────┼───────────────┤
│ 2  │江庭豪│98年11月│臺北市北投│2,800元，甲 │販賣第二│處有期徒刑參年拾月，扣案門號○│
│    │      │21日下午│區○○路7 │基安非他命1 │級毒品罪│000000000號NOKIA廠牌 │
│    │      │某時    │段附近之麥│公克        │        │行動電話壹支（含SIM卡壹張）及 │
│    │      │        │當勞      │            │        │未扣案販賣第二級毒品甲基安非他│
│    │      │        │          │            │        │命所得之財物新臺幣貳仟捌佰元均│
│    │      │        │          │            │        │沒收，犯罪所得部分，如全部或一│
│    │      │        │          │            │        │部不能沒收時，以其財產抵償之。│
├──┼───┼────┼─────┼──────┼────┼───────────────┤
│ 3  │江庭豪│98年11月│臺北縣石門│2,800元，甲 │販賣第二│處有期徒刑參年拾月，扣案門號○│
│    │      │23日21時│鄉○○路27│基安非他命1 │級毒品罪│000000000號NOKIA廠牌 │
│    │      │30分許  │號江庭豪住│公克        │        │行動電話壹支（含SIM卡壹張）及 │
│    │      │        │處        │            │        │未扣案販賣第二級毒品甲基安非他│
│    │      │        │          │            │        │命所得之財物新臺幣貳仟捌佰元均│
│    │      │        │          │            │        │沒收，犯罪所得部分，如全部或一│
│    │      │        │          │            │        │部不能沒收時，以其財產抵償之。│
├──┼───┼────┼─────┼──────┼────┼───────────────┤
│ 4  │江庭豪│98年11月│臺北市士林│2,800元，甲 │販賣第二│處有期徒刑參年拾月，扣案門號○│
│    │      │24日中午│區○○○路│基安非他命1 │級毒品罪│000000000號NOKIA廠牌 │
│    │      │某時許  │6段195巷姜│公克        │        │行動電話壹支（含SIM卡壹張）及 │
│    │      │        │伊凡住處附│            │        │未扣案販賣第二級毒品甲基安非他│
│    │      │        │近之工地前│            │        │命所得之財物新臺幣貳仟捌佰元均│
│    │      │        │          │            │        │沒收，犯罪所得部分，如全部或一│
│    │      │        │          │            │        │部不能沒收時，以其財產抵償之。│
├──┼───┼────┼─────┼──────┼────┼───────────────┤
│ 5  │江庭豪│98年11月│臺北縣淡水│2,800元，甲 │販賣第二│處有期徒刑參年拾月，扣案門號○│
│    │      │26日2時 │鎮○○路某│基安非他命1 │級毒品罪│000000000號NOKIA廠牌 │
│    │      │許      │檳榔攤前  │公克        │        │行動電話壹支（含SIM卡壹張）及 │
│    │      │        │          │            │        │未扣案販賣第二級毒品甲基安非他│
│    │      │        │          │            │        │命所得之財物新臺幣貳仟捌佰元均│
│    │      │        │          │            │        │沒收，犯罪所得部分，如全部或一│
│    │      │        │          │            │        │部不能沒收時，以其財產抵償之。│
├──┼───┼────┼─────┼──────┼────┼───────────────┤
│ 6  │江庭豪│98年11月│臺北市士林│2,800元，甲 │販賣第二│處有期徒刑參年拾月，扣案門號○│
│    │      │28日16時│區○○○路│基安非他命1 │級毒品罪│000000000號NOKIA廠牌 │
│    │      │許      │5段之歐德 │公克        │        │行動電話壹支（含SIM卡壹張）及 │
│    │      │        │家具停車場│            │        │未扣案販賣第二級毒品甲基安非他│
│    │      │        │          │            │        │命所得之財物新臺幣貳仟捌佰元均│
│    │      │        │          │            │        │沒收，犯罪所得部分，如全部或一│
│    │      │        │          │            │        │部不能沒收時，以其財產抵償之。│
├──┼───┼────┼─────┼──────┼────┼───────────────┤
│ 7  │江庭豪│98年12月│臺北縣石門│2,800元，甲 │販賣第二│處有期徒刑參年拾月，扣案門號○│
│    │      │6日20時 │鄉之中油加│基安非他命1 │級毒品罪│000000000號NOKIA廠牌 │
│    │      │40分許  │油站      │公克        │        │行動電話壹支（含SIM卡壹張）及 │
│    │      │        │          │            │        │未扣案販賣第二級毒品甲基安非他│
│    │      │        │          │            │        │命所得之財物新臺幣貳仟捌佰元均│
│    │      │        │          │            │        │沒收，犯罪所得部分，如全部或一│
│    │      │        │          │            │        │部不能沒收時，以其財產抵償之。│
├──┼───┼────┼─────┼──────┼────┼───────────────┤
│ 8  │江庭豪│98年12月│臺北市士林│2,800元，甲 │販賣第二│處有期徒刑參年拾月，扣案門號○│
│    │      │28日17至│區○○路附│基安非他命1 │級毒品罪│000000000號NOKIA廠牌 │
│    │      │18時許  │近        │公克        │        │行動電話壹支（含SIM卡壹張）及 │
│    │      │        │          │            │        │未扣案販賣第二級毒品甲基安非他│
│    │      │        │          │            │        │命所得之財物新臺幣貳仟捌佰元均│
│    │      │        │          │            │        │沒收，犯罪所得部分，如全部或一│
│    │      │        │          │            │        │部不能沒收時，以其財產抵償之。│
├──┼───┼────┼─────┼──────┼────┼───────────────┤
│ 9  │江庭豪│99年1月6│臺北市士林│1,000元，甲 │販賣第二│處有期徒刑參年陸月，扣案門號○│
│    │      │日21時許│區○○○路│基安非他命  │級毒品罪│000000000號NOKIA廠牌 │
│    │      │        │6段195巷1 │0.5公克     │        │行動電話壹支（含SIM卡壹張）及 │
│    │      │        │號前      │            │        │未扣案販賣第二級毒品甲基安非他│
│    │      │        │          │            │        │命所得之財物新臺幣壹仟元均沒收│
│    │      │        │          │            │        │，犯罪所得部分，如全部或一部不│
│    │      │        │          │            │        │能沒收時，以其財產抵償之。    │
├──┼───┼────┼─────┼──────┼────┼───────────────┤
│ 10 │王韋智│98年12月│臺北縣新莊│3,000元，甲 │販賣第二│處有期徒刑參年拾月，扣案MOTORO│
│    │      │23日2時 │市○○路  │基安非他命1 │級毒品罪│LA廠牌行動電話壹支（不含SIM卡 │
│    │      │許      │225巷附近 │公克        │        │）及未扣案販賣第二級毒品甲基安│
│    │      │        │          │            │        │非他命所得之財物新臺幣參仟元均│
│    │      │        │          │            │        │沒收，犯罪所得部分，如全部或一│
│    │      │        │          │            │        │部不能沒收時，以其財產抵償之。│
├──┼───┼────┼─────┼──────┼────┼───────────────┤
│ 11 │王韋智│98年12月│臺北縣新莊│2,000元，甲 │販賣第二│處有期徒刑參年捌月，扣案MOTORO│
│    │      │24日2時 │市○○路  │基安非他命  │級毒品罪│LA廠牌行動電話壹支（不含SIM卡 │
│    │      │許      │225巷附近 │0.6公克     │        │）及未扣案販賣第二級毒品甲基安│
│    │      │        │          │            │        │非他命所得之財物新臺幣貳仟元均│
│    │      │        │          │            │        │沒收，犯罪所得部分，如全部或一│
│    │      │        │          │            │        │部不能沒收時，以其財產抵償之。│
├──┼───┼────┼─────┼──────┼────┼───────────────┤
│ 12 │王韋智│99年1月1│臺北縣新莊│3,000元，甲 │販賣第二│處有期徒刑參年拾月，扣案門號○│
│    │      │日23時許│市○○路  │基安非他命1 │級毒品罪│000000000號NOKIA廠牌 │
│    │      │        │225巷附近 │公克        │        │行動電話壹支（含SIM卡壹張）及 │
│    │      │        │          │            │        │未扣案販賣第二級毒品甲基安非他│
│    │      │        │          │            │        │命所得之財物新臺幣參仟元均沒收│
│    │      │        │          │            │        │，犯罪所得部分，如全部或一部不│
│    │      │        │          │            │        │能沒收時，以其財產抵償之。    │
├──┼───┼────┼─────┼──────┼────┼───────────────┤
│ 13 │王韋智│99年1月2│臺北縣新莊│2,000元，甲 │販賣第二│處有期徒刑參年捌月，扣案門號○│
│    │      │日23時許│市○○路  │基安非他命  │級毒品罪│000000000號NOKIA廠牌 │
│    │      │        │上        │0.6公克     │        │行動電話壹支（含SIM卡壹張）及 │
│    │      │        │          │            │        │未扣案販賣第二級毒品甲基安非他│
│    │      │        │          │            │        │命所得之財物新臺幣貳仟元均沒收│
│    │      │        │          │            │        │，犯罪所得部分，如全部或一部不│
│    │      │        │          │            │        │能沒收時，以其財產抵償之。    │
├──┼───┼────┼─────┼──────┼────┼───────────────┤
│ 14 │王韋智│99年1月 │臺北縣新莊│3,000元，甲 │販賣第二│處有期徒刑參年拾月，扣案門號○│
│    │      │10日22時│市○○路  │基安非他命1 │級毒品罪│000000000號NOKIA廠牌 │
│    │      │5分許   │上        │公克        │        │行動電話壹支（含SIM卡壹張）及 │
│    │      │        │          │            │        │未扣案販賣第二級毒品甲基安非他│
│    │      │        │          │            │        │命所得之財物新臺幣參仟元均沒收│
│    │      │        │          │            │        │，犯罪所得部分，如全部或一部不│
│    │      │        │          │            │        │能沒收時，以其財產抵償之。    │
├──┼───┼────┼─────┼──────┼────┼───────────────┤
│ 15 │謝英垣│98年12月│臺北市士林│2,000元，重 │販賣第二│處有期徒刑參年捌月，扣案門號○│
│    │      │25日22時│區劍潭捷運│量不詳之甲基│級毒品罪│000000000號NOKIA廠牌 │
│    │      │許      │站        │安非他命    │        │行動電話壹支（含SIM卡壹張）及 │
│    │      │        │          │            │        │未扣案販賣第二級毒品甲基安非他│
│    │      │        │          │            │        │命所得之財物新臺幣貳仟元均沒收│
│    │      │        │          │            │        │，犯罪所得部分，如全部或一部不│
│    │      │        │          │            │        │能沒收時，以其財產抵償之。    │
├──┼───┼────┼─────┼──────┼────┼───────────────┤
│ 16 │謝英垣│98年12月│臺北市士林│1,500元，重 │販賣第二│處有期徒刑參年陸月，扣案門號○│
│    │      │31日18、│區○○路5 │量不詳之甲基│級毒品罪│000000000號NOKIA廠牌 │
│    │      │19時許  │段之監理站│安非他命    │        │行動電話壹支（含SIM卡壹張）及 │
│    │      │        │          │            │        │未扣案販賣第二級毒品甲基安非他│
│    │      │        │          │            │        │命所得之財物新臺幣壹仟伍佰元均│
│    │      │        │          │            │        │沒收，犯罪所得部分，如全部或一│
│    │      │        │          │            │        │部不能沒收時，以其財產抵償之。│
├──┼───┼────┼─────┼──────┼────┼───────────────┤
│ 17 │謝英垣│99年1月4│臺北市士林│1,500元，重 │販賣第二│處有期徒刑參年陸月，扣案門號○│
│    │      │日23時30│區○○○路│量不詳之甲基│級毒品罪│000000000號NOKIA廠牌 │
│    │      │分許    │全聯福利中│安非他命    │        │行動電話壹支（含SIM卡壹張）及 │
│    │      │        │心附近菜市│            │        │未扣案販賣第二級毒品甲基安非他│
│    │      │        │場        │            │        │命所得之財物新臺幣壹仟伍佰元均│
│    │      │        │          │            │        │沒收，犯罪所得部分，如全部或一│
│    │      │        │          │            │        │部不能沒收時，以其財產抵償之。│
├──┼───┼────┼─────┼──────┼────┼───────────────┤
│ 18 │謝英垣│99年1月5│臺北市北投│1,000元，重 │販賣第二│處有期徒刑參年陸月，扣案門號○│
│    │      │日22時35│區○○路與│量不詳之甲基│級毒品罪│000000000號NOKIA廠牌 │
│    │      │分許    │石牌路交岔│安非他命    │        │行動電話壹支（含SIM卡壹張）及 │
│    │      │        │路口之7-11│            │        │未扣案販賣第二級毒品甲基安非他│
│    │      │        │便利商店前│            │        │命所得之財物新臺幣壹仟元均沒收│
│    │      │        │          │            │        │，犯罪所得部分，如全部或一部不│
│    │      │        │          │            │        │能沒收時，以其財產抵償之。    │
├──┼───┼────┼─────┼──────┼────┼───────────────┤
│ 19 │王佑辰│98年12月│臺北縣淡水│1,000元，重 │販賣第二│處有期徒刑參年陸月，扣案門號○│
│    │      │24日3時9│鎮○○路72│量不詳之甲基│級毒品罪│000000000號NOKIA廠牌 │
│    │      │分許    │巷35弄8號4│安非他命    │        │行動電話壹支（含SIM卡壹張）及 │
│    │      │        │樓王佑辰住│            │        │未扣案販賣第二級毒品甲基安非他│
│    │      │        │處        │            │        │命所得之財物新臺幣壹仟元均沒收│
│    │      │        │          │            │        │，犯罪所得部分，如全部或一部不│
│    │      │        │          │            │        │能沒收時，以其財產抵償之。    │
├──┼───┼────┼─────┼──────┼────┼───────────────┤
│ 20 │王佑辰│98年12月│臺北縣淡水│1,000元，重 │販賣第二│處有期徒刑參年陸月，扣案門號○│
│    │      │25日23時│鎮○○路附│量不詳之甲基│級毒品罪│000000000號NOKIA廠牌 │
│    │      │51分許  │近        │安非他命    │        │行動電話壹支（含SIM卡壹張）及 │
│    │      │        │          │            │        │未扣案販賣第二級毒品甲基安非他│
│    │      │        │          │            │        │命所得之財物新臺幣壹仟元均沒收│
│    │      │        │          │            │        │，犯罪所得部分，如全部或一部不│
│    │      │        │          │            │        │能沒收時，以其財產抵償之。    │
└──┴───┴────┴─────┴──────┴────┴───────────────┘

司法院資訊處製作；財團法人民間司法改革基金會備份。
